# 陈版少数股东权益的定义

提问人：wjcpa9568 时间：2015-02-04 11:43:08
请问，少数股东权益”和“归属母公司股东的权益”的定义和划分标准，在准则中哪能找到？多谢

回答人：chenyiwei
《企业会计准则第 33 号——合并财务报表（ 2014 年修订）》第三十一条：子公司所有者权益中不属于母公司的份额，应当作为少数股东权益，在合并资产负债表中所有者权益项目下以“少数股东权益”项目列示。
IFRS 10.Appendix A(defined terms): non-controlling interest Equity in a subsidiary not attributable, directly or indirectly, to a parent.